臺灣高等法院臺南分院刑事判決　　　95年度交上訴字第1379號
上　訴　人　臺灣臺南地方法院檢察署檢察官
被　　　告　乙○○
　　　　　　　　　　　號
上列上訴人因被告公共危險案件，不服臺灣臺南地方法院九十五
年度交訴字第一七一號中華民國九十五年十月二十五日第一審判
決（起訴案號：臺灣臺南地方法院檢察署九十五年度偵字第七四
六二號），提起上訴，被告就被訴事實為有罪陳述，本院裁定依
簡式審判程序審理，判決如下：
    主  文
原判決撤銷。
乙○○駕駛動力交通工具肇事，致人受傷而逃逸，處有期徒刑捌
月。
    事  實
一、乙○○前曾於民國八十八年間因過失致死案件，經臺灣高雄
    地方法院判處有期徒刑七月，緩刑三年確定，嗣緩刑期滿而
    緩刑之宣告未經撤銷，其刑之宣告失其效力。詎料其於九十
    五年二月十九日十九時十分許，駕駛牌照號碼0423－JE號自
    用小客車，沿臺南縣歸仁鄉○○路○段，由西向東行駛，途
    經該路與和平南街之交岔路口時，因闖紅燈，不慎擦撞由甲
    ○○所騎乘沿和平南街由南向北行至上開路口之H3K－869號
    重型機車，致甲○○所騎乘之H3K－869號重型機車失控又撞
    及由曾佩琄騎乘之LZI－703號重型機車，曾佩琄所騎乘之LZ
    I－703號重型機車因而倒地滑行再撞及由吳杉旗駕駛之J4－
    3853號自用小客車，致甲○○受有左手撕裂傷及頭部外傷合
    併顏面撕裂傷等傷害、曾佩琄則受有頭部外傷、背部擦傷及
    頭部挫傷等傷害（過失傷害部分均未據告訴）。乙○○於肇
    事後，竟未停車救護傷者，反而倒車以脫離卡在其車輛保險
    桿下之H3K－869號重型機車後，再前進並左轉往大仁街方向
    加速逃逸，嗣經警據報循線查獲上情。
二、案經臺南縣警察局歸仁分局報請臺灣臺南地方法院檢察署檢
    察官偵查後起訴。
    理  由
一、上開事實迭據被告於原審及本院審理時坦承不諱，核與被害
    人甲○○、曾佩琄、吳杉旗於警詢時所供述之情節相符（警
    眷第九至十九頁）。此外，並有被害人甲○○、曾佩琄受傷
    之診斷證明書各一紙（警卷第四九、五０頁）、臺南縣警察
    局舉發違反道路交通管理事件通知單影本二件、道路交通事
    故現場圖、道路交通事故調查報告表(一)、(二)各一件、現場蒐
    證及相關汽機車照片二十九張附於警卷（第二五至四二頁）
    可資佐證。事證明確，被告之犯行洵堪認定。
二、核被告所為，係犯刑法第一百八十五條之四之交通肇事逃逸
    罪。原審認被告犯罪事證明確，因予論罪科行固非無見，然
    查：緩刑制度係立法者為鼓勵偶罹刑典之人能改過遷善，避
    免再犯而設。被告前於八十八年間曾因過失致死案件，經臺
    灣高雄地方法院判處有期徒刑七月，緩刑三年確定，並於八
    十九年六月二十六日送執行緩刑報結，嗣緩刑期滿而緩刑之
    宣告未經撤銷。被告既得此恩典，自當記取教訓，而不再犯
    ，並學習尊重其他用路人之生命身體安全，而謹慎駕駛。詎
    料被告除於九十四年間，復因犯公共危險案件，經臺灣臺南
    地方法院判處罰金一萬三千元，於九十四年九月二十二日判
    決確定，並於九十四年十一月二十九日易科罰金執行完畢（
    參照卷附臺灣高等法院被告前案紀錄表），竟又再駕車肇生
    本件事故，雖被害人甲○○、曾佩琄幸未因此遭受重大傷害
    ，且被告事後已與其二人成立民事和解，然被告於肇事致甲
    ○○、曾佩琄受傷後逕自駕車逃逸，棄被害人於不顧，足見
    被告平時駕駛車輛，對於其他用路人之生命身體安全，即漠
    然視之而未予尊重，且欠缺法紀觀念，前揭被告所犯過失致
    死案件，對被告所科刑罰附加緩刑之宣告，並未使被告確實
    悔悟，而知所警惕，若不予執行刑罰，難保無再犯之虞。乃
    原判決就上開各情未詳予審酌，徒以被告事後已與被害人成
    立民事和解，以及被告家中尚有中度智障之長女，及就讀大
    學之次子需要扶養等情，認被告事後已有悔意，其經此教訓
    後，應知所警惕，而無再犯之虞，因就所量處之有期徒刑八
    月，併予宣告緩刑四年，自有未洽。檢察官上訴意旨指摘原
    判決對被告附加緩刑之宣告不當，為有理由，應由本院將原
    判決撤銷改判。
三、爰審酌被告如上開所述之素行、犯罪之動機、所生之危害、
    家庭生活狀況，及其智識程度為國中畢業，事後已與被害人
    甲○○、曾佩琄成立民事和解，以及其於肇事後坦承犯行等
    一切情狀，爰量有期徒刑八月，以資懲儆。
據上論結，應依刑事訴訟法第三百六十九條第一項前段、第三百
六十四條、第二百九十九條第一項前段，刑法第一百八十五條之
四，判決如主文。
本案經檢察官范文豪到庭執行職務。
中　　華　　民　　國　　96　　年　　2 　　月　　14　　日
                  刑事第六庭    審判長法　官  蔡崇義
                                      法　官  曾文欣
                                      法　官  杭起鶴
以上正本證明與原本無異。
如不服本判決，應於收受本判決後十日內向本院提出上訴書狀。
其未敘述上訴理由者並得於提起上訴後十日內向本院補提理由書
狀（均須按他造當事人之人數附繕本）「切勿逕送上級法院」。
　　　　　　　　　　　　　　　　　　　書記官  魏安里
中　　華　　民　　國　　96　　年　　2 　　月　　14　　日
附錄本判決論罪科刑法條：
中華民國刑法第185條之4：
駕駛動力交通工具肇事，致人死傷而逃逸者，處六月以上五年以
下有期徒刑。
